【裁判字號】    88,自,932
【裁判日期】    890831
【裁判案由】    偽造文書
【裁判全文】
台灣台中地方法院刑事判決                          八十八年度自字第九三二號
    自  訴  人  乙○○
    被      告  甲○○
                丙○○
右列被告因偽造文書等案件，經自訴人提起自訴，本院判決如左:
    主    文
本件自訴不受理。
    理    由
一、按已經提起公訴或自訴之案件，在同一法院重行起訴者，應諭知不受理之判決，
    並得不經言詞辯論為之，刑事訴訟第三百四十三條、第三百零三條第二款、第三
    百零七條，分別定有明文，又訴訟法上所謂一事不再理之原則，關於實質上一罪
    或裁判上一罪，亦均有其適用，最高法院六十年臺非字第七七號著有判例。
二、查本件自訴意旨略以：(一)判決書（指台灣高等法院台中分院八十八年度上訴字第
    一四０號刑事判決，有關被告甲○○、丙○○二人違反稅捐稽徵法案件）第三頁
    稱案外人邱亮功訂購車價才三十萬三千元車型（7C）定金伍仟元，又於五月十四
    日丙○○補收莊志即定金一萬仟元，事實上五月十二日彭與我們（陳丞賦）收
    定金萬元，未開發票，且第四頁彭坦承只有邱亮功有向伊訂車莊志即沒，
    有公司與莊即的契約書是與誰訂的，彭並不知道（八十八年一月二十八日高分院
    刑事調查庭有筆錄及錄音）契約書只賣莊三十一萬三仟元（7C）到底是誰篡改為
    五十八萬伍仟元（8Q）彭並不知道，不是他的筆跡，到底是誰偽造文書，請查明
    。按新車不可能只賣三十萬三仟。為什麼陳丞賦與「九和」並無正式契約書，而
    是經篡改的，與我們的「契約書」不同。我們訂的是「你愛她精緻車」（包括所
    有配件）是『新車』不是「三手車」，而「你愛她」（定價應該是五十萬以上，
    因此可以確認的是「事故車」「併裝車」「新車」說不定撞人逃逸，請檢察官追
    查）「九和」台北主管鄒錦來協調曾稱有新車未領牌即出車禍質疑就是這輛。因
    此罪證確鑿「偽造文書」「詐欺」地方檢察官也質疑也曾以「詐欺」「逃漏稅」
    起訴。又「牌照」監理所三月底已發出流通市面，「車身」怎會五月「福特六和
    」才出廠，原因何在？(二)「背信」、「侵佔保費」：明台保險單，住址、電話都
    故意寫錯？在八十五年六月初未發生車禍前保費收據只有繳「明台」七千四百四
    十三元，很明顯的是有陰謀有計劃的「侵佔保費」、「背信」，車禍後才有六月
    六日、六月十一日的保單收據一萬六千五百零一元及三萬三千零三元，犯罪證據
    明顯。(三)八十五年七月三十日未送修，為何有資料，很明顯的利用我們的「全險
    」替免費送全險的「特權份子」修理。（但未繳保費無收據）這又是另一樁「偽
    造文書」、「詐欺」、「背信」，為何檢察官、法官都要故意裝不知道，其餘請
    法官詳閱所附資料，尤其是陳情書，追究「九和」公司一干人共犯結構體的刑事
    責任（及附帶民事賠償）。因認被告甲○○、丙○○二人共涉犯刑法第二百十條
    之偽造文書罪、第三百三十五條第一項之侵占罪、第三百三十九條第一項之詐欺
    罪、第三百四十二條之背信罪。
三、經查，本案緣起於自訴人甲○○於八十五年五月十二日以其子陳丞賦之名義，向
    被告甲○○（係設於臺中市○○路○段六十號營業稅納稅義務人九和汽車股份有
    限公司臺中國光分公司之經理）、丙○○（上開公司之業務員）訂購之褔特你愛
    他精緻自用小客車一輛所起之爭執。而被告甲○○、丙○○二人因買賣該車有關
    違反稅捐稽徵法案件，業經自訴人乙○○向台灣台中地方法院檢察署提出告訴後
    ，由該署檢察官以八十六年度偵續字第一九０號、八十六年度偵字第一六五六一
    號提起公訴，而本院於八十七年十一月三十日以八十七年度訴字第一二八號判決
    被告甲○○拘役四十日，緩刑二年、被告丙○○拘役三十日，如易科罰金以三百
    元折算一日，嗣被告甲○○、丙○○二人均提起上訴，而台灣高等法院台中分院
    於八十八年五月二十五日以八十八年度上訴字第一四０號判決被告甲○○部分「
    原判決關於甲○○部分撤銷。甲○○公司負責人為納稅義務人，以不正當方法逃
    漏稅捐，處有期徒刑肆月，緩刑貳年。」、被告丙○○部分「上訴駁回」，嗣該
    案現繫屬於最高法院尚未分案，此有本院八十七年度訴字第一二八號刑事判決、
    台灣高等法院台中分院八十八年度上訴一四０號刑事判決、及最高法院刑事第一
    庭八十九年七月十二日台刑未字第一六九七九號函在卷可查。茲自訴人就同一
    買車之事實，雖認被告甲○○、丙○○二人除涉及違反稅捐稽徵法之以不正當方
    法逃漏稅捐外，另涉有刑法第二百十條之偽造文書罪、第三百三十五條第一項之
    侵占罪、第三百三十九條第一項之詐欺罪、第三百四十二條之背信罪，然仍屬同
    一案件，竟仍於八十八年八月六日，向本院重行起訴，依照上開說明，本件爰不
    經言詞辯論逕為諭知不受理之判決。
四、至於台灣台中地方法院檢察署檢察官併案部分（八十八年偵字第二一五一０號）
    ，與自訴人自訴係同一事實，惟自訴人自訴部分既經本院為不受理之判決，則併
    案之上開部分，自應退由檢察官另為適法處理。
據上論斷，應依刑事訴訟法第三百四十三條、第三百零三條第二款、第三百零七條，
判決如主文。
中      華      民      國  八十九    年      八      月    三十一    日
                                臺灣臺中地方法院刑事第四庭
                                    法  官  顏    世    傑
右正本證明與原本無異。
如不服本判決，應於判決送達後十日內，向本院提出上訴狀（應附繕本）。
                                    書記官
中      華      民      國    八十九    年      八      月    三十一    日


司法院資訊處製作；財團法人民間司法改革基金會備份。
